# 产品公告是否能确认为无形资产

提问人：kaky100 时间：2017-11-13 14:40:18
客户属于特种车辆制造企业，生产车型需经过工信部公告，企业将前期支出放至研发支出，待产品取得公告获取生产资格后将支出确认为无形资产，这种做法是否合适，而公告又是否符合无形资产定义把握的不太清晰，请版主赐教

回答人：chenyiwei
不是说产品公告本身可以确认为无形资产，而应针对相应车型的研发支出考虑。企业应根据无形资产准则对内部研发项目相关支出的规定，合理区分研究阶段和开发阶段，以及合理确定开发支出资本化的开始和结束时点。取得车型公告的申报费用可以作为研发支出的一部分考虑其资本化/费用化问题。